【裁判字號】    97,訴,2773
【裁判日期】    970930
【裁判案由】    違反毒品危害防制條例
【裁判全文】
臺灣彰化地方法院刑事判決              97年度訴字第2773號
公  訴  人  臺灣彰化地方法院檢察署檢察官
被      告  甲○○
                  （現另案於臺灣彰化監獄執行中）
上列被告因違反毒品危害防制條例案件，經檢察官提起公訴（九
十七年度毒偵字第三六二四號），本院依簡式審判程序判決如下
：
    主    文
甲○○施用第一級毒品，累犯，處有期徒刑捌月。
    犯罪事實及理由
一、犯罪事實：
    甲○○前因施用毒品案件，由臺灣彰化地方法院檢察署檢察
    官聲請送強制戒治並提起公訴，強制戒治部分於民國九十一
    年二月十五日停止戒治付保護管束出所，後經本院裁定撤銷
    停止戒治，令入戒治處所繼續施以強制戒治，於九十二年三
    月六日執行完畢釋放，所涉刑案部分，則經本院以九十年度
    訴字第一三五四號判決判處應執行有期徒刑十月確定，於九
    十三年一月一日縮刑期滿執行完畢；又因施用毒品案件，分
    別經本院以九十四年度訴字第二四六號、九十四年度彰簡字
    第七三０號判決，各判處有期徒刑一年二月、三月確定，並
    合併定應執行刑為有期徒刑一年三月確定；另因施用毒品案
    件，經臺灣雲林地方法院以九十四年度訴字第八二五號判決
    判處有期徒刑一年四月確定，減刑為有期徒刑八月確定；前
    揭罪刑經接續執行，於九十六年七月十六日縮短刑期執行完
    畢。詎仍不知悔改，復基於施用第一級毒品之犯意，於九十
    七年四月十六日，在彰化縣鹿港鎮○○路「鹿港公園」內，
    以將海洛因摻水置於針筒內注射之方式，施用第一級毒品海
    洛因一次。嗣於同年月十八日十四時許，為警採集其尿液送
    驗結果，呈嗎啡、可待因陽性反應。
二、本案證據：
(一)被告自白。
(二)彰化縣警察局鹿港分局委託檢驗尿液代號與真實姓名對照認
    證單。
(三)銓昕科技股份有限公司濫用藥物尿液檢驗報告。
(四)臺灣高等法院被告前案紀錄表、刑案資料查註紀錄表。
三、按毒品危害防制條例於九十二年七月九日修正公布，自九十
    三年一月九日施行，其中第二十條、第二十三條將施用毒品
    之刑事處遇程序，區分為「初犯」及「五年內再犯」、「五
    年後再犯」。依其立法理由之說明：「初犯」，經觀察、勒
    戒或強制戒治後，應為不起訴處分或不付審理之裁定；經觀
    察、勒戒或強制戒治執行完畢釋放後，「五年內再犯」者，
    因其再犯率甚高，原實施之觀察、勒戒及強制戒治既已無法
    收其實效，爰依法追訴或裁定交付審理。至於經觀察、勒戒
    或強制戒治執行完畢釋放後，「五年後再犯」者，前所實施
    之觀察、勒戒或強制戒治已足以遮斷其施用毒品之毒癮，為
    期自新及協助其斷除毒癮，仍適用「初犯」規定，先經觀察
    、勒戒或強制戒治之程序。從而依修正後之規定，僅限於「
    初犯」及「五年後再犯」二種情形，始應先經觀察、勒戒或
    強制戒治程序。倘被告於五年內已再犯施用毒品，經依法追
    訴處罰，縱其第三次（或第三次以上）再度施用毒品之時間
    ，在初犯經觀察、勒戒或強制戒治執行完畢釋放五年以後，
    因與單純之「五年後再犯」之情形有別，已不合於「五年後
    再犯」之例外規定，且因已於「五年內再犯」，顯見其再犯
    率甚高，原實施觀察、勒戒或強制戒治，已無法收其實效，
    即應回歸原則性規定，由檢察官逕行起訴，依該條例第十條
    處罰（最高法院九十五年五月九日第七次刑事庭會議決定、
    九十五年度臺非字第一三四號裁判意旨參照）。查，被告前
    因施用毒品案件，由臺灣彰化地方法院檢察署檢察官聲請送
    強制戒治並提起公訴，強制戒治部分於九十一年二月十五日
    停止戒治付保護管束出所，後經本院裁定撤銷停止戒治，令
    入戒治處所繼續施以強制戒治，於九十二年三月六日執行完
    畢釋放，所涉刑案部分，則經本院以九十年度訴字第一三五
    四號判決判處應執行有期徒刑十月確定，於九十三年一月一
    日縮刑期滿執行完畢；又因施用毒品案件，分別經本院以九
    十四年度訴字第二四六號、九十四年度彰簡字第七三０號判
    決，各判處有期徒刑一年二月、三月確定，並合併定應執行
    刑為有期徒刑一年三月確定；另因施用毒品案件，經臺灣雲
    林地方法院以九十四年度訴字第八二五號判決判處有期徒刑
    一年四月確定，減刑為有期徒刑八月確定；前揭罪刑經接續
    執行，於九十六年七月十六日縮短刑期執行完畢等情，有卷
    附臺灣高等法院被告前案紀錄表、臺灣彰化地方法院檢察署
    刑案資料查註紀錄表可佐，足見被告在九十二年三月六日強
    制戒治執行完畢後五年內，曾再犯施用毒品案件，並經法院
    判刑確定且執行完畢，是被告前次所為之強制戒治治療程序
    ，顯未能收到祛除毒癮之實效，參諸首揭說明，被告再犯本
    案施用第一級毒品之犯行，應依法論科。
四、應依刑事訴訟法第二百七十三條之一第一項、第二百九十九
    條第一項前段、第三百十條之二、第四百五十四條第一項，
    毒品危害防制條例第十條第一項，刑法第十一條前段、第四
    十七條第一項，判決如主文。
五、如不服本判決，應於判決送達後十日內，向本院提出上訴狀
    （須附繕本），上訴於臺灣高等法院臺中分院。
本案經檢察官賴志盛到庭執行職務。
中    華    民    國    97    年    9     月    30    日
                  刑事第五庭  法  官  周  莉  菁
以上正本證明與原本無異。
如不服本判決，應於判決送達後10日內，向本院提出上訴書狀，
上訴書狀應「敘述具體上訴理由」，並按他造當事人之人數附繕
本。「切勿逕送上級法院」。
中    華    民    國    97    年    9     月    30    日
                              書記官  卓  俊  杰
附錄本判決論罪科刑法條：
毒品危害防制條例第十條第一項：
施用第一級毒品者，處六月以上五年以下有期徒刑。


司法院資訊處製作；財團法人民間司法改革基金會備份。
